臺灣臺中地方法院刑事判決
111年度交易字第85號
公  訴  人  臺灣臺中地方檢察署檢察官
被      告  張誌強



上列被告因公共危險案件，經檢察官提起公訴（111年度偵字第7
77號），本院判決如下：
    主    文
張誌強犯駕駛動力交通工具而吐氣所含酒精濃度達每公升零點二
五毫克以上罪，累犯，處有期徒刑陸月，如易科罰金，以新臺幣
壹仟元折算壹日。
    犯罪事實
一、張誌強於民國110年11月2日下午5時30分許，在臺中市潭子
    區勝利八街其任職之公司內飲用啤酒後，明知飲酒後已影響
    正常操控車輛之能力，駕車將足以危害公眾往來之安全，竟
    基於飲用酒類達相當程度而駕駛動力交通工具之犯意，於同
    日晚上7時30分許，騎乘車牌號碼000-0000號普通重型機車
    上路。嗣於同日晚上8時10分許，行經臺中市石岡區和盛街
    及南眉巷交叉路口時，因闖越紅燈為警攔查，經警於同日晚
    上8時13分對其實施吐氣酒精濃度測試，測得其吐氣所含酒
    精濃度為每公升0.44毫克，因而查悉上情。
二、案經臺中市政府警察局東勢分局報告臺灣臺中地方檢察署檢
    察官偵查起訴。
    理    由
一、本判決下述所引用被告以外之人於審判外之供述證據，均經
    本院於審判時當庭直接提示而為合法調查，檢察官、被告張
    誌強均同意作為證據（見本院卷第35頁），而本院審酌上開
    供述證據資料製作時之情況，並無不當取供或證明力明顯過
    低之瑕疵，認以之作為證據應屬適當，依刑事訴訟法第159
    條之5規定，認均具有證據能力。而本案所引用之其餘非供
    述證據，並無證據證明係實施刑事訴訟程序之公務員違背法
    定程序所取得，依刑事訴訟法第158條之4規定之反面解釋，
    應認均具有證據能力，併此敘明。
二、上開犯罪事實，業據被告於警詢、偵查及本院審理中坦承不
    諱（見偵卷第45頁至第49頁、第101頁至第102頁、本院卷第
    35頁、第38頁），並有員警職務報告（見偵卷第43頁）、酒
    精測定紀錄表（見偵卷第51頁）、臺中市政府警察局舉發違
    反道路交通管理事件通知單、執行交通違規移置保管車輛收
    據（見偵卷第55頁至第57頁）、臺中市政府警察局東勢分局
    取締酒後駕車案件檢核表（見偵卷第59頁）在卷可稽，足見
    被告上開任意性自白與事實相符，堪可採信。綜上所述，本
    案事證明確，被告上開犯行洵堪認定，應依法論科。
三、論罪科刑
  ㈠被告行為後，刑法第185條之3業經修正，並於111年1月28日
    經總統公布施行，於同年月30日生效。修正前刑法第185條
    之3第1項之法定刑為「2年以下有期徒刑，得併科20萬元以
    下罰金」，修正後則為「3年以下有期徒刑，得併科30萬元
    以下罰金」，而提高刑度。經比較新舊法結果，修正後之規
    定並未較有利於被告，自應依刑法第2條第1項之「從舊從輕
    」原則，適用被告行為時法即修正前刑法第185條之3第1項
    之規定予以論科。
  ㈡核被告所為，係犯修正前刑法第185條之3第1項第1款駕駛動
    力交通工具而吐氣所含酒精濃度達每公升0.25毫克以上罪。
  ㈢被告前因施用毒品案件，經本院以106年度訴字第1564號判決
    分別判處有期徒刑7月、4月確定，嗣經本院以106年度聲字
    第5360號裁定應執行有期徒刑9月確定，並於107年8月26日
    執行完畢，有臺灣高等法院被告前案紀錄表存卷可稽。其於
    有期徒刑執行完畢後，5年內故意再犯本案有期徒刑以上之
    罪，為累犯，並依司法院釋字第775號解釋意旨，審酌被告
    於前案執行完畢後，未生警惕，故意再為本案犯行，足見前
    罪之徒刑執行成效不彰，其對刑罰之反應力顯然薄弱，衡量
    本案犯罪情節及被告所侵害之法益，予以加重最低本刑並無
    罪刑不相當之情事，爰依刑法第47條第1項之規定加重其刑
    。
  ㈣爰以行為人之責任為基礎，審酌被告前因公共危險案件，經
    法院分別判處有期徒刑2月、2月、4月確定，此有上開被告
    前案紀錄表在卷可佐，顯見其明知酒精成分對人之意識、控
    制能力具有不良影響，飲酒後會導致對週遭事務之辨識及反
    應能力較平常狀況薄弱，對於酒後不能駕車，及酒醉駕車之
    危險性，具有相當之認識，竟仍心存僥倖，再為本案犯行，
    顯然未能記取教訓，漠視自己安危，罔顧公眾之生命、身體
    、財產安全，所為誠屬不該；並斟酌被告犯後坦承犯行，且
    本案幸未造成他人受傷之事件，暨被告本案酒醉程度超過法
    定標準之情節，及其犯罪動機、手段、犯罪情節與犯罪所生
    危害、自述之智識程度及家庭經濟生活狀況（見本院卷第38
    頁）等一切情狀，量處如主文所示之刑，並諭知易科罰金之
    折算標準，以示懲儆。
據上論斷，應依刑事訴訟法第299條第1項前段，刑法第2條第1項
前段、（修正前）第185條之3第1項第1款、第47條第1項、第41
條第1項前段，刑法施行法第1條之1第1項，判決如主文。
本案經檢察官張文傑提起公訴，檢察官陳君瑜到庭執行職務。
中　　華　　民　　國　　111 　年　　3 　　月　　8 　　日
                  刑事第五庭    法  官  黃世誠
以上正本證明與原本無異。
如不服本判決應於收受送達後20日內向本院提出上訴書狀，並應
敘述具體理由；其未敘述上訴理由者，應於上訴期間屆滿後20日
內向本院補提理由書（均須按他造當事人之人數附繕本）「切勿
逕送上級法院」。
　　　　                        書記官 楊均謙
中　　華　　民　　國　　111 　年　　3 　　月　　8 　　日
附錄論罪科刑法條
修正前刑法第185條之3第1項
駕駛動力交通工具而有下列情形之一者，處二年以下有期徒刑，
得併科二十萬元以下罰金：
一、吐氣所含酒精濃度達每公升零點二五毫克或血液中酒精濃度
    達百分之零點零五以上。
二、有前款以外之其他情事足認服用酒類或其他相類之物，致不
    能安全駕駛。
三、服用毒品、麻醉藥品或其他相類之物，致不能安全駕駛。